【裁判字號】    98,聲,778
【裁判日期】    980615
【裁判案由】    返還提存物
【裁判全文】
臺灣桃園地方法院民事裁定               98年度聲字第778號
聲  請  人  中國信託商業銀行股份有限公司
法定代理人  乙○○
相  對  人  甲○○
                        樓
上列當事人間聲請返還提存物事件，本院裁定如下：
    主  文
本院九十三年度存字第一二九一號提存事件，由花蓮區中小企業
銀行股份有限公司所提存之擔保金即九十二年度甲類第六期中央
政府建設公債債券，面額合計新台幣壹拾萬元，准予返還聲請人
。
    理  由
一、按訴訟終結後，供擔保人證明已定20日以上之期間，催告受
    擔保利益人行使權利而未行使，或法院依供擔保人之聲請，
    通知受擔保利益人於一定期間內行使權利並向法院為行使權
    利之證明而未證明者，法院應依供擔保人之聲請，以裁定命
    返還其提存物，民事訴訟法第104 條第1 項第3 款定有明文
    。又該條之規定，於其他依法令供訴訟上之擔保者，準用之
    ，同法第106 條亦定有明文。
二、本件聲請意旨略以：聲請人（註：花蓮區中小企業銀行股份
    有限公司與中國信託商業銀行股份有限公司已於民國96年09
    月08日合併為中國信託商業銀行股份有限公司）前遵鈞院93
    年度裁全字第1752號民事裁定，曾提供中央政府建設公債92
    年度甲類第6 期債券面額新台幣10萬元為擔保金，並以鈞院
    93年度存字第1291號提存事件提存後，請求就相對人之財產
    予以假扣押（93年度執全字第972 號）。茲聲請人已撤銷上
    開執行程序，上開假扣押事件業已終結，並經鈞院以97年度
    聲字第1356號已定20日以上期限催告相對人行使權利，惟查
    相對人逾期並未為任何權利之行使，為此，聲請人爰依民事
    訴訟法第104 條第1 項第3 款之規定，請求鈞院准予返還擔
    保金。
三、經查，聲請人主張之事實，業據聲請人提出本院93年度裁全
    字第1752號民事裁定、93年度存字第1291號提存書、97年度
    聲字第1356號通知函等資料影本為證，並經本院調閱93年度
    執全字第972 號卷宗查核屬實。又查，相對人業經本院於民
    國97年10月20日以97年度聲字第1356號送達通知行使權利函
    ，此有送達證書附於該案卷內可稽。而查相對人迄今未對聲
    請人行使權利，亦有本院民事紀錄科查詢表二紙附卷可佐。
    從而，聲請人聲請返還擔保金，核無不合，應予准許。
四、依民事訴訟法第104 條第1 項第3 款、第106 條，裁定如主
    文。
中    華    民    國    98    年    6     月    15    日
                  民事第二庭法  官  呂仲玉
以上正本係照原本作成。
如對本裁定抗告，須於裁定送達後10日內向本院提出抗告狀，並
應繳納抗告裁判費新台幣1,000 元。
中    華    民    國    98    年    6     月    15    日
                            書記官  賴柏仲


司法院資訊處製作；財團法人民間司法改革基金會備份。
